【裁判字號】    99,訴,1657
【裁判日期】    990831
【裁判案由】    毒品危害防制條例
【裁判全文】
臺灣臺中地方法院刑事判決              99年度訴字第1657號
公  訴  人  臺灣臺中地方法院檢察署檢察官
被      告  乙○○
上列被告因違反毒品危害防制條例案件，經檢察官提起公訴（99
年度毒偵字第1333號），因被告於準備程序中就犯罪事實為有罪
陳述，本院合議庭裁定由受命法官獨任進行簡式審判程序，判決
如下：
    主    文
乙○○施用第一級毒品，處有期徒刑柒月，扣案之第一級毒品海
洛因玖包（驗餘淨重拾伍點伍捌公克及內含海洛因之包裝袋玖個
）沒收銷燬之；又施用第二級毒品，處有期徒刑伍月，扣案之第
二級毒品甲基安非他命陸包（驗餘淨重約貳伍點肆公克）沒收銷
燬之，扣案之玻璃球吸食器壹支沒收之。應執行有期徒刑拾壹月
，扣案之第一級毒品海洛因玖包（驗餘淨重拾伍點伍捌公克及內
含海洛因之包裝袋玖個）、第二級毒品甲基安非他命陸包（驗餘
淨重約貳伍點肆公克）均沒收銷燬，扣案之玻璃球吸食器壹支沒
收。
    事    實
一、乙○○前於民國98年間，因施用毒品案件，經法院裁定入勒
    戒處所觀察、勒戒，認無繼續施用毒品之傾向，於98年9月9
    日執行完畢釋放，並經臺灣彰化地方法院檢察署檢察官以98
    年度毒偵字第1018號為不起訴處分確定。詎猶不知悔改，於
    上揭觀察、勒戒執行完畢釋放後 5年內，復基於施用第二級
    毒品甲基安非他命之犯意，於99年3月31日凌晨1時許，在彰
    化縣溪湖國中附近之自小客車上，以將第二級毒品甲基安非
    他命置入玻璃球吸食器內燒烤後吸食煙霧之方式，施用第二
    級毒品甲基安非他命 1次。另基於施用第一級毒品海洛因之
    犯意，於同日凌晨 3時許，在台中市某處自小客車上，以將
    海洛因摻入香菸內燒烤吸其煙霧之方式，施用第一級毒品海
    洛因1次。嗣於99年 3月31日3時30分許，在臺中市○區○○
    路與美村南路口為警查獲，並當場扣得其與友人鍾昌伯合資
    購買之第一級毒品海洛因9包（驗餘淨重合計約15.58公克)
    、第二級毒品甲基安非他命 6包（驗餘淨重合計約25.4公克
    ），以及其所有供施用第二級毒品甲基安非他命所用之玻璃
    球吸食器 1支，經警採其尿液送驗，結果呈嗎啡、安非他命
    及甲基安非他命陽性反應，始查悉上情。
二、案經臺中市警察局第三分局報告臺灣臺中地方法院檢察署檢
    察官偵查起訴。
    理    由
一、上開事實，業據被告乙○○於本院準備程序及審理時均坦承
    不諱（見本院卷第70、75頁），且其經警採集尿液鑑驗結果
    ，確呈嗎啡、安非他命及甲基安非他命陽性反應，此有臺中
    市警察局第三分局委託尿液鑑驗代號與真實姓名對照表及中
    山醫學大學附設醫院檢驗科藥物檢測中心尿液檢驗報告各 1
    份附卷可稽，復有扣案之第一級毒品洛因 9包、第二級毒品
    甲基安非他命6包及玻璃球吸食器1支可資佐證，而上揭扣案
    毒品經分別送法務部調查局及內政部警政署刑事警察局鑑定
    ，結果確分別含第一級毒品海洛因、第二級毒品甲基安非他
    命成分，此有上開鑑定單位出具之鑑定書各 1紙附卷可憑。
    再者，被告前於98年間，因施用毒品案件，經法院裁定入勒
    戒處所觀察、勒戒，認無繼續施用毒品之傾向，於98年9 月
    9 日執行完畢釋放，並經臺灣彰化地方法院檢察署檢察官以
    98年度毒偵字第1018號為不起訴處分確定等情，有臺灣高等
    法院被告前案紀錄表在卷可查，被告於前開觀察、勒戒執行
    完畢釋放後 5年內，再犯本件施用第一級、第二級毒品之罪
    行，事證明確，犯行堪予認定，應依法論科。
二、論罪科刑之理由：
(一)核被告乙○○所為，係犯毒品危害防制條例第10條第 1項及
    第 2項之施用第一級毒品及第二級毒品罪。被告持有海洛因
    及甲基安非他命之低度行為，應為其施用海洛因及甲基安非
    他命之高度行為所吸收，不另論罪。
(二)爰審酌被告前經觀察勒戒之處遇，猶未能戒除毒癮，再次犯
    本件施用毒品罪，且經當場查扣為數不少之第一級、第二級
    毒品，顯無視毒品對健康之戕害及法律杜絕毒品之禁令，惟
    衡酌施用毒品係屬自戕行為，被告犯罪手段尚屬平和，亦未
    因而危害他人，所生損害尚非鉅大，及被告犯後坦承犯行，
    態度尚佳，暨施用毒品者均有相當程度之成癮性及心理依賴
    ，其犯罪心態與一般刑事犯罪之本質不同，應側重適當之醫
    學治療及心理矯治為宜等一切情狀，分別量處如主文所示之
    刑，並定其應執行之刑，以示懲儆。
(三)扣案之第一級毒品海洛因9包（驗餘淨重15.58公克及內含海
    洛因難以析離之包裝袋玖9 個)、第二級毒品甲基安非他命6
    包（驗餘淨重合計約25.4公克及內含甲基安非他命難以析離
    之包裝袋 6個），係查獲之毒品，應依毒品危害防制條例第
    18條第 1項前段規定，宣告沒收銷燬之。另扣案之玻璃球吸
    食器 1支為被告所有，且係供犯本件犯罪所用之物，亦據被
    告供明在卷（見本院99卷第74頁），爰依刑法第38條第 1項
    第2款之規定，諭知沒收。至扣案之NOKIA手機1支（含SIM卡
    1 枚），雖係屬被告所有，惟非供本件犯罪所用，亦據被告
    供陳在卷，爰不予宣告沒收，附此敘明。
據上論斷，應依刑事訴訟法第273條之1第1項、第299條第 1項前
段，毒品危害防制條例第10條第1項、第2項、第18條第 1項前段
，刑法第11條、第51條第 5款、第38條第1項第2款，判決如主文
。
本案經檢察官甲○○到庭執行職務。
中    華    民    國    99    年     8    月    31    日
                  刑事第七庭    法  官  林美玲
以上正本證明與原本無異。
如不服本判決應於收受判決後10日內向本院提出上訴書狀，並應
敘述具體理由；其未敘述上訴理由者，應於上訴期間屆滿後20日
內向本院補提理由書（均須按他造當事人之人數附繕本）「切勿
逕送上級法院」。
                                書記官  黃珮華
中    華    民    國    99    年    8     月    31    日

司法院資訊處製作；財團法人民間司法改革基金會備份。
